# 出资问题询问

提问人：mazhiyuan 时间：2019-01-31 11:29:45
请教陈版和各位老师，A 公司为内资公司，成立子公司B（美国），尚未出资。现 A 有对 C 公司（澳大利亚公司）的应收账款，想让C 公司直接将款项打给 B 公司，作为 A 对 B 的出资款，这样操作是否可行？存在什么风险？若可行需要什么程序或文件？

回答人：chenyiwei
1 、首先涉及到子公司 B 所在地的公司法律规定，建议咨询当地律师。
2 、因 A 为境内公司，基于现行的外汇管制政策，A 应收 C 的贸易外汇属于经常项目，而 A对 B 的出资属于资本项目，这两类项目的监管政策完全不同，不应互相抵销结算，否则有规避外汇管理的嫌疑。